臺灣高雄地方法院刑事判決　　　　　　　 96年度易字第206號
公　訴　人　臺灣高雄地方法院檢察署檢察官
被　　　告　甲○○
　　　　　　己○○
　　　　　　庚○○
　　　　　　辛○○○
前　四　人　江雍正律師
選任辯護人　吳晉賢律師
　　　　　　黃慧婷律師
被　　　告　丙○○
上列被告等因傷害等案件，經檢察官聲請簡易判決處刑（95 年
度調偵字第656 號），本院改依通常程序判決如下：
    主  文
甲○○共同犯傷害罪，處拘役肆拾日，如易科罰金，以銀元佰
元（即新臺幣玖佰元）折算壹日。又犯公然侮辱罪，處罰金新臺
幣伍仟元，如易服勞役，以新臺幣壹仟元折算壹日。
己○○、庚○○、辛○○○共同犯傷害罪，己○○處拘役貳拾日
，庚○○、辛○○○各處拘役拾伍日，如易科罰金，均以銀元
佰元（即新臺幣玖佰元）折算壹日。己○○被訴公然侮辱部分無
罪。
丙○○犯傷害罪，處拘役壹拾伍日，如易科罰金，以銀元佰元
（即新臺幣玖佰元）折算壹日。又犯公然侮辱罪，處罰金新臺幣
仟元，如易服勞役，以新臺幣壹仟元折算壹日。
    事  實
一、緣甲○○與丙○○係高雄縣鳳山市○○街與南華路口一帶擺
    設攤位之鄰居，己○○為甲○○之夫，庚○○與辛○○○為
    己○○之父母，甲○○與丙○○平時即因攤位擺設問題不睦
    。民國95年1 月25日下午8 時30分許，因庚○○騎乘機車返
    回甲○○擺設時，不慎撞擊丙○○蹲坐位置旁之水桶碰撞波
    及丙○○之大腿，而與丙○○發生口角，甲○○見狀，遂出
    於公然侮辱之犯意，在上開公眾得出入場所之攤位前對丙○○辱罵：「在哭爸、哭媽、死爸嗎？四處討客兄，到處被人
    幹！」等語，丙○○不甘受辱亦出於公然侮辱之犯意，當場
    對甲○○辱罵：「妳先生還沒有死，站在一旁，等妳先生死
    了，你也會去討客兄！」等語，甲○○進而另基於傷害人之
    身體之犯意，出手拉扯丙○○衣服、頭髮，並腳踢丙○○腹
    部，丙○○亦基於傷害之犯意，用手拉扯甲○○頭髮，與之
    發生扭打。一旁之己○○、庚○○、辛○○○見狀，乃基於
    與甲○○共同傷害之犯意，由己○○上前腳踹丙○○腹部，
    致丙○○不堪重擊昏倒在地，庚○○出手襲擊丙○○背部、
    辛○○○則拉扯丙○○頭髮，丙○○並因此受有頭部外傷併
    頭痛、背部、右肩、腹部挫傷併疼痛等傷害，甲○○亦受有
    右膝2 公分x1公分挫擦傷等傷害。
二、案經甲○○、丙○○訴由高雄縣政府警察局鳳山分局報告臺
    灣高雄地方法院檢察署檢察官偵查起訴。
    理  由
一、證據能力部分：
(一)、按被告以外之人，於審判外之言詞或書面陳述，除法律有規
    定者外，不得作為證據；又被告以外之人（包括證人、鑑定
    人、告訴人、被害人及共同被告等）於檢察事務官、司法警
    察官或司法警察調查中所為之陳述，與審判中不符時，其先
    前之陳述具有較可信之特別情況，且為證明犯罪事實存否所
    必要者，得為證據，刑事訴訟法第159 條第1 項、第159 條
    之2 分別定有明文。是被告以外之人於司法警察（官）調查
    中所為之陳述，依刑事訴訟法第159 條第1 項規定，係屬傳
    聞證據，原則上無證據能力，惟如該陳述與審判中不符時，
    其先前之陳述具有較可信之特別情況，且為證明犯罪事實存
    否所必要者，依同法第159 條之2 規定（即刑事訴訟法第15
    9 條第1 項所指之「除法律有規定者外」），始例外認為有
    證據能力；如該陳述與審判中相符時，因該陳述並不符合刑
    事訴訟法第159 條之2 有關傳聞例外之規定，故不得作為認
    定本案犯罪事實有無之證據，此時，當以證人於審判中之陳
    述作為證據。另所謂「前後陳述不符」之要件，應就前後階
    段之陳述進行整體判斷，以決定其間是否具有實質性差異，
    惟無須針對全部陳述作比較，陳述之一部分有不符，亦屬之
    。又「證明犯罪事實之存否所必要」，即使用證據之必要性
    ，係指因無法再從同陳述者取得證言，而有利用原陳述之必
    要性，只要認為該陳述是屬於與犯罪事實存否相關之事實，
    並為證明該事實在實質上之必要性即可。而「具有可信之特
    別情況」，係指依陳述時之外部客觀情況而言，足以令人相
    信該陳述是虛偽之危險性不高，必須綜合該陳述是否未受到
    外力影響；陳述人之觀察、記憶、表達是否正確及有無偽證
    之各項因素，而為判斷。經查：證人即被告丙○○、證人丁○○證述關於被告甲○○、己○○、庚○○、辛○○○部分
    、證人即被告甲○○就被告丙○○部分於警詢之陳述與審判
    中相符，依前開說明，應以渠等審判中證述之內容作為證據
    ，渠等警詢所述應無證據能力。
(二)、按刑事訴訟法第159 條之5 規定，被告以外之人於審判外之
    陳述，雖不符前4 條之規定，而經當事人於審判程序同意作
    為證據，法院審酌該言詞陳述或書面陳述作成時之情況，認
    為適當者，亦得為證據。當事人、代理人或辯護人於法院調
    查證據時，知有第159 條第1 項不得為證據之情形，而未於
    言詞辯論終結前聲明異議者，視為有前項之同意。本件共同
    被告甲○○、己○○、庚○○、辛○○○於警詢陳述關於渠
    等相互間之部分，均為被告以外之人於審判外之陳述，屬傳
    聞證據，被告甲○○、己○○、庚○○、辛○○○及辯護人
    均知有不得作為證據之情形，並同意上開證據作為本案證據
    。本院斟酌上開被告以外之人於警詢所述，過程並無受不當
    外力之影響，認適合作為本案之證據，依前揭規定，認渠等
    於警詢陳述關於渠等相互間之部分均有證據能力。
(三)、被告以外之人於審判外之言詞或書面陳述，除法律有規定者
    外，不得作為證據，刑事訴訟法第159 條第1 項定有明文。
    被告己○○、庚○○、辛○○○於警詢陳述關於被告丙○○
    部分，均係被告以外之人於審判外之陳述，屬傳聞證據，被
    告丙○○不同意該證據之證據能力，亦查無例外得以之作為
    證據之情形，自不得作為證據。
(四)、按被告以外之人於偵查中向檢察官所為陳述，除顯有不可信
    之情況者外，得為證據，刑事訴訟法第159 條之1 第2 項定
    有明文。偵查中對被告以外之人所為之偵查筆錄，或被告以
    外之人向檢察官所提之書面陳述，性質上均屬傳聞證據。惟
    現階段刑事訴訟法規定檢察官代表國家偵查犯罪、實施公訴
    ，依法其有訊問被告、證人及鑑定人之權，證人、鑑定人且
    須具結，而實務運作時，檢察官偵查中向被告以外之人所取
    得之陳述，原則上均能遵守法律規定，不致違法取供，其可
    信度極高。職是，被告以外之人前於偵查中已具結而為證述
    ，除反對該項供述得具有證據能力之一方，已釋明「顯有不
    可信之情況」之理由外，不宜即遽指該證人於偵查中之陳述
    不具證據能力。證人丁○○於偵查中以證人身分具結後之陳
    述，被告及辯護人均未曾提及檢察官在偵查時有不法取供之
    情形，且未釋明上開供述有顯不可信之情況，依前述說明，
    證人丁○○於偵查中之證言自具有證據能力。
(五)、按證人、鑑定人依法應具結而未具結者，其證言或鑑定意見
    ，不得作為證據，刑事訴訟法第158 條之3 定有明文。被告
    丙○○、甲○○、己○○、庚○○、辛○○○，於偵查中均
    係以被告身分供述，並非以證人身分具結後所為之陳述，故
    就渠等相互間，均不得作為證據。
二、有罪部分：
(一)、訊據被告甲○○坦承公然侮辱及傷害犯行，被告己○○、庚○○、辛○○○均矢口否認有何傷害犯行，被告丙○○亦否
    認有何傷害及公然侮辱犯行，被告己○○辯稱：伊當時僅在
    旁勸阻，並未以腳踢丙○○云云，被告庚○○則辯稱：伊當
    時並未在場云云，被告辛○○○辯稱：伊與己○○在旁勸阻
    甲○○與丙○○，並未出手拉扯丙○○的頭髮云云，被告丙○○則以：伊先遭甲○○辱罵、毆打，嗣後回嘴並無公然侮
    辱之意思，還手亦未打到甲○○云云為辯，惟查：
１、被告甲○○傷害、公然侮辱部分：
    95年1 月25日下午8 時30分許，因庚○○騎乘機車返回甲○○擺設之攤位旁時，不慎撞擊丙○○蹲坐位置旁之水桶碰撞
    波及丙○○之大腿，而與丙○○發生口角，甲○○見狀，遂
    在上開公眾得出入場所之攤位前對丙○○辱罵：「在哭爸、
    哭媽、死爸嗎？四處討客兄，到處被人幹」等語，甲○○並
    出手拉扯丙○○衣服、頭髮、腳踢丙○○腹部致丙○○受有
    傷害之事實，業據被告甲○○坦承不諱，核與證人丙○○、
    丁○○指證情節相符，並有高雄市立小港醫院甲種診斷證明
    書附卷可佐（見警卷第23頁）。
２、被告己○○、庚○○、辛○○○傷害部分：
(1)、被告己○○、庚○○、辛○○○見甲○○與丙○○發生扭打
    ，己○○亦上前腳踹丙○○腹部，致丙○○不堪重擊昏倒在
    地，庚○○趁機出手襲擊丙○○背部、辛○○○則拉扯丙○○頭髮，致丙○○受有頭部外傷併頭痛、背部、右肩、腹部
    挫傷併疼痛等傷害之事實，業據證人丁○○於本院審理時證
    述：甲○○與丙○○發生拉扯，己○○亦用腳踢丙○○腹部
    ，致丙○○昏倒，庚○○亦上前以拳頭打丙○○背後、辛○○○過去拉扯丙○○的頭髮等語明確（見本院易字卷第71
    頁），核與證人丙○○於本院審理時證述：甲○○先對伊拉
    扯衣服、頭髮，踢腹部，己○○亦過來踢伊腹部，伊因此昏
    倒等語（見本院易字卷第86頁）相符，高雄市立小港醫院甲
    種診斷證明書所載，丙○○之傷勢，亦與證人丁○○描述遭
    毆打情節相符，有上開診斷證明書可稽（見警卷第23頁）。
    此外，被告己○○於偵查中供陳：當日庚○○騎乘機車到現
    場，不小心撞到丙○○裝水的水桶，間接撞到丙○○的腳，
    雙方有起爭執等語（見偵卷第24頁），亦核與證人丁○○、
    丙○○證述相符。是知本件爭執之起因係庚○○騎乘機車，
    不慎撞及丙○○腳部，應可認定。
(2)、證人丁○○因在本件糾紛過程中涉嫌傷害甲○○，經甲○○
    訴由高雄縣政府警察局鳳山分局報告台灣高雄地方法院檢察
    署檢察官偵查，偵查結果以丁○○涉犯傷害罪嫌聲請簡易判
    決處刑，固有96年度偵字第10222 號聲請簡易判決處刑書可
    佐，證人乙○○亦證稱：伊常看到丁○○與丙○○互動親密
    等語。證人證述其本身涉案部份或可能避重就輕，然其證述
    關於其他犯罪事實部分是否可採，自仍應審究其他證據認定
    之，證人丁○○到庭具結作證，係以刑事責任擔保其證言之
    真實性，尚不得據此即全盤否定其證言之可信。證人丁○○
    證述本件糾紛起因係庚○○騎乘機車撞及丙○○，與被告己○○於偵查中之供述相符，已如前述。又對照卷附高雄市立
    小港醫院甲種診斷證明書之記載，丙○○受有頭部外傷並頭
    痛、背部、右肩、腹部挫傷並疼痛等傷害，亦與證人丁○○
    證述：被告己○○踢丙○○腹部、庚○○用拳頭打丙○○背
    部、辛○○○拉扯丙○○頭髮等語相符。參以，證人丙○○
    確實於糾紛過程中昏倒，衡情，以丙○○、甲○○二人相當
    之身型，丙○○應不至於突然昏倒在地。況且對證人丁○○
    提起傷害告訴之人僅有甲○○，證人丁○○實無僅因袒護丙○○誣攀被告己○○、庚○○、辛○○○等人，自陷偽證刑
    事責任危險之理，故其證言應可採信。
(3)、證人乙○○雖於本院審理時證稱：甲○○與丙○○因攤位界
    線發生口角，進而互罵、拉扯互毆，丁○○就加入咬甲○○
    、推甲○○，被告己○○、辛○○○在旁觀看，庚○○並未
    在場等語。然衡情被告甲○○、己○○、辛○○○係一家人
    ，豈有見甲○○1 人對抗丙○○、丁○○2 人時，仍在旁觀
    看之理，證人乙○○此部份證述已有悖於常情。且被告庚○○於警詢時先自承：當天有撞到丙○○放在地上的大臉盆，
    沒撞到丙○○，伊到場勸阻他們之後就離去等語（見警卷第
    6 頁），後又改稱：甲○○與丙○○發生拉扯時伊不在場，
    伊前往現場兩次，一次是騎車到攤位前撞到地上的臉盆，第
    二次係聽聞甲○○與丙○○發生爭吵，伊又騎車前往現場等
    語（見警卷第6 、7 頁），嗣於偵查中陳稱：伊當時跑到外
    面觀看後就離開等語（見偵卷第11頁）；復於本院準備程序
    中辯稱：伊當時並未在場等語（見本院易字卷第33頁），被
    告庚○○對於到場之情形，先後陳述不一，所辯是否可採，
    已有可疑。且被告己○○亦於偵查中供稱：當日庚○○騎乘
    機車到現場，不小心撞到丙○○裝水的水桶，間接撞到丙○○的腳，雙方有起爭執等語（見偵卷第24頁），證人乙○○
    竟證稱係因攤位界線而發生口角。再者，被告甲○○於警詢
    時證稱：己○○、辛○○○當時僅是想將我跟丙○○拉開等
    語（見警卷2 頁），被告己○○、辛○○○似非僅站在旁勸
    阻，證人乙○○卻證稱，被告己○○、辛○○○均在旁觀看
    。證人乙○○就本件主要事實之證述，均與其他證據有出入
    ，尚難採為有利被告己○○、庚○○、辛○○○有利之證據
    。
(四)、綜上，被告己○○、庚○○、辛○○○所辯均無可採，渠等
    傷害犯刑事證明確，應依法論科。
３、被告丙○○部分：
(1)、丙○○不甘遭甲○○辱罵，亦出於公然污辱之犯意，當場對
    甲○○辱罵：「妳先生還沒有死，站在一旁，等妳先生死了
    ，你也會去討客兄」等語，甲○○進而出手拉扯丙○○衣服
    、頭髮，並毆打丙○○，丙○○亦基於傷害之犯意，用手拉
    扯甲○○頭髮，與之發生扭打，致甲○○受有右膝2 公分×
    1 公分挫擦傷之事實，業據證人甲○○於本院審理時證述：
    與丙○○互罵，互相拉扯，右膝挫擦傷等語（見本院易字卷
    第82頁），核與證人乙○○於本院審理時證稱：丙○○與甲○○起口角，發生拉扯等語（見本院易字卷第77頁）。並有
    國軍高雄總醫院驗傷診斷書1 紙在卷可稽。公訴意旨認被告
    丙○○傷害致甲○○另受有右胸壁4 公分×1 公分挫擦傷、
    右手背1 公分×1 公分挫擦傷，惟此部份證人甲○○業已證
    述係遭丁○○推、咬所造成（見本院易字卷第82頁），故起
    訴書之記載應有誤會，附此敘明。
(2)、證人丁○○雖證稱：丙○○並未毆打甲○○等語，然被告丙○○亦不否認遭丙○○毆打後有還手之事實，且甲○○確實
    於本件糾紛中受有傷害，衡情，在場涉及本件糾紛之人，除
    丙○○、甲○○外之己○○、庚○○、辛○○○等人均係甲○○之家屬，甲○○所受傷勢，不可能係被告己○○、庚○○、辛○○○所致，證人丁○○此部份證詞，尚難遽採為有
    利被告丙○○之認定。
(3)、被告丙○○雖辯稱並無公然侮辱犯意，然按公然侮辱，係指
    不指摘具體事實，而從事可能貶低他人社會評價之一切輕蔑
    人之行為，足使不特定人或多數人得以共聞者。被告丙○○
    對證人甲○○稱：「妳先生還沒有死，站在一旁，等妳先生
    死了，你也會去討客兄」等語，其中「討客兄」一詞，意指
    與人通姦、相姦，依一般社會通念，已屬足以貶低他人社會
    評價之輕蔑行為，被告丙○○對於甲○○對伊辱罵「討客兄
    」既有名譽受損之感，則其應知悉其同樣以「討客兄」一詞
    罵甲○○，亦有同樣效果，故其上開辯解，委無可採。
(二)、按刑法上之公然侮辱罪，祗須侮辱行為足使不特定人或多數
    人得以共見共聞，即行成立（參照司法院院字第2033號、第
    第2179號等解釋）。又侮辱，乃謾罵嘲弄或其他輕蔑他人人
    格之行為，且須出於侮辱之故意，而具有妨害他人名譽之危
    險，始足當之；亦即行為人須出於主觀侮辱他人之犯意，以
    言語、文字或動作表示不屑輕蔑或攻擊其人格之意思，而足
    以對於個人在社會上所保持之人格及地位，在客觀上業已達
    到貶損其名譽及尊嚴評價之程度。被告甲○○對丙○○辱罵
    ：「在哭爸、哭媽、死爸嗎？四處討客兄，到處被人幹」等
    語，丙○○亦當場對甲○○辱罵：「妳先生還沒有死，站在
    一旁，等妳先生死了，你也會去討客兄」等語，在客觀上均
    已達貶損渠等名譽及尊嚴評價之程度。故核被告甲○○、丙○○所為均係犯刑法第277 條第1 項之傷害罪、第309 條第
    1 項之公然侮辱罪。被告己○○、庚○○、辛○○○均係犯
    刑法第277 條第1 項之傷害罪。被告己○○、庚○○、辛○○○見甲○○與丙○○發生拉扯後，亦加入毆打丙○○之列
    ，渠等就上開犯行，與被告甲○○有犯意聯絡，行為分擔，
    為共同正犯，且為事中共犯。被告甲○○、丙○○所犯上開
    2 罪間，犯意各別，行為互殊，罪名有異，兩罪並無手段目
    的、方法結果之必然關係，應予分論併罰，公訴意旨認此部
    份應依廢止前刑法第55條牽連犯之規定，從一重論以傷害罪
    ，似有誤會，附此敘明。本院審酌被告5 人僅因細故即以暴
    力、惡語相向，均有不該，甲○○又率先以言語辱罵丙○○
    ，進而與丙○○拉扯、扭打，惡性較重，在旁之己○○重踢
    丙○○致其昏倒在地，惡性次之，被告庚○○、辛○○○、
    丙○○，下手不重，惡性較輕。又被告己○○、庚○○、辛○○○、丙○○均否認犯行，難見悔意，惟審酌被告甲○○
    、己○○、辛○○○、丙○○等4 人均無前科，庚○○前於
    77前間因賭博案件執行完畢後，並未再涉犯其他犯罪，均有
    臺灣高等法院被告前案紀錄表在卷可稽，素行尚可等一切情
    狀，量處如主文所示之刑，並就拘役部分諭知易科罰金之折
    算標準，罰金部分諭知易服勞役之折算標準。
(三)、新舊法比較：
１、法定罰金刑部分：被告行為後，刑法第33條第5 款業於95
    年7 月1 日公佈施行規定：「罰金：新臺幣1 千元以上，以
    百元計算之。」，與修正前刑法同條款規定「罰金：1 元以
    上。」不同。比較新舊法結果，以舊法較有利於行為人，揆
    諸上開準據法，本案關於刑法第277 條、第309 條第1 項3
    法定刑罰金部分，自應適用行為時之法律即修正前刑法第33
    條第5 款規定決定其罰金部分之法定刑。
２、易科罰金部分：行為人於犯罪時即修正前刑法第41條第1項
    前段規定：「犯最重本刑為5 年以下有期徒刑以下之刑之罪
    ，而受6 個月以下有期徒刑或拘役之宣告，因身體、教育、
    職業、家庭之關係或其他正當事由，執行顯有困難者，得以
    1 元以上3 元以下折算1 日，易科罰金。」，又其行為時之
    易科罰金折算標準，廢止前罰金罰鍰提高標準條例第2 條前
    段規定，就其原定數額提高為100 倍折算1 日，則本件受刑
    人行為時之易科罰金折算標準，應以銀元300 元折算1 日，
    經折算為新臺幣後，應以新臺幣900 元折算為1 日。惟95
    年7 月1 日修正公佈施行之刑法第41條第1 項前段則規定：
    「犯最重本刑為5 年以下有期徒刑以下之刑之罪，而受6 個
    月以下有期徒刑或拘役之宣告者，得以新臺幣1 千元、2 千
    元或3 千元折算1 日，易科罰金。」比較修正前後之易科罰
    金折算標準，以95年7 月1 日修正公佈施行前之規定，較有
    利於行為人，則應依刑法第2 條第1 項前段，適用修正前刑
    法第41條第1 項前段規定，定其折算標準。
３、易服勞役部分：被告行為時，刑法第42條第2 項前段規定：
    「易服勞役以1 元以上3 元以下折算1 日。」又被告行為時
    之易服勞役折算標準，業據修正前罰金罰鍰提高標準條例第
    2 條前段規定，就其原定數額提高為100 倍折算1 日，則本
    件被告行為時之易服勞役折算標準，應以銀元300 元折算1
    日，即新台幣900 元折算1 日。惟95年7 月1 日修正公佈施
    行之刑法第42條第3 項前段規定：「易服勞役以新臺幣1,00
    0 元、2,000 元或3,000 元折算1 日。」比較修正前後之易
    服勞役折算標準，以修正後之規定，較有利於被告。
三、無罪部分：
(一)、公訴意旨略以：緣甲○○與丙○○係高雄縣鳳山市○○街與
    南華路口一帶擺設攤位之鄰居，被告己○○為甲○○之夫，
    庚○○與辛○○○為己○○之父母，甲○○與丙○○平時即
    因攤位擺設問題存有不睦。95年1 月25日下午8 時30分許，
    因庚○○騎乘機車返回甲○○擺設時，不慎撞擊丙○○蹲坐
    位置旁之水桶碰撞波及丙○○之大腿，而與丙○○發生口角
    ，甲○○見狀，遂出於公然侮辱之犯意，在上開公眾得出入
    場所之攤位前對丙○○辱罵：「在哭爸、哭媽、死爸嗎？四
    處討客兄，到處被人幹」等語，丙○○不甘受辱亦出於公然
    污辱之犯意，當場對甲○○辱罵：「妳先生還沒有死，站在
    一旁，等妳先生死了，你也會去討客兄」等語（甲○○、丙○○涉犯公然侮辱部分，已如前述），一旁之己○○耳聞亦
    對丙○○辱罵：「妳是在講三小（台語）」等語，因認被告
    己○○涉有刑法第309 條第1 項之公然侮辱罪嫌。
(二)、按刑法上之公然侮辱罪，祗須侮辱行為足使不特定人或多數
    人得以共見共聞，即行成立（參照司法院院字第2033號、第
    第2179號等解釋）。又侮辱，乃謾罵嘲弄或其他輕蔑他人人
    格之行為，且須出於侮辱之故意，而具有妨害他人名譽之危
    險，始足當之；亦即行為人須出於主觀侮辱他人之犯意，以
    言語、文字或動作表示不屑輕蔑或攻擊其人格之意思，而足
    以對於個人在社會上所保持之人格及地位，在客觀上業已達
    到貶損其名譽及尊嚴評價之程度。另所謂侮辱，乃對他人為
    輕蔑表示之行為，其內涵須具有足使他人在精神上、心理上
    有感受到難堪或不快之虞者，亦即侮辱行為本身須具有侵害
    他人感情、名譽之一般危險者。
(三)、訊據被告己○○雖不否認曾於上揭時地在公眾得出入之場所
    對丙○○說：「妳是在說三小（台語）」等語，然否認有公
    然侮辱之犯行，辯稱：伊並無侮辱丙○○之意思等語，經查
    ：被告己○○對丙○○表示「妳是在說三小（台語）」之事
　　實，固為被告己○○所不否認，證人丙○○亦於本院審理時
  　證述明確。然「妳是在說三小（台語）」意指：妳在講什麼
    ，僅係所用「三小（台語）」字眼較為低俗，整體意思在客
    觀上應尚未達貶損丙○○名譽之程度，顯與前揭說明之公然
    侮辱罪構成要件不符，尚難認被告己○○構成此部份犯行。
    應為無罪之諭知。
(四)、證人丙○○雖於本院審理時證稱：己○○另有對伊辱罵：「
    幹妳娘（台語）」等語，然因此部份未經起訴，公訴人起訴
    己○○公然侮辱部分亦經本院認定不構成犯罪，而為無罪之
    諭知，此部份與起訴之公然侮辱部分，即無審判不可分之關
    係，本院不得併予審理，附此敘明。
據上論斷，應依刑事訴訟法第299 條第1 項前段、第301 條第1
項、刑法第2 條第1 項前段、第28條、第277 條第1 項、第309
條第1 項、修正前刑法第41條第1 項前段、刑法第42條第3 項，
修正前罰金罰鍰提高標準條例第1 條前段、廢止前同條例第2條
，現行法規所定貨幣單位折算新台幣條例第2 條，判決如主文。
本案經檢察官戊○○到庭執行職務。
中　　華　　民　　國　　96　　年　　4 　　月　　30　　日
                  刑事第一庭    法  官  陳明富
                                法  官  方百正
                                法　官  陳宛榆
以上正本證明與原本無異。
如不服本判決，應於判決送達後10日內，向本院提出上訴狀。
                                書記官  劉甄庭
中　　華　　民　　國　　96　　年    4 　　月　　30　　日
附錄本判決論罪之法條
中華民國刑法第277條
（普通傷害罪）
傷害人之身體或健康者，處3 年以下有期徒刑、拘役或1 千元以
下罰金。犯前項之罪因而致人於死者，處無期徒刑或7 年以上有
期徒刑；致重傷者，處3 年以上10年以下有期徒刑。
中華民國刑法第309條
（公然侮辱罪）
公然侮辱人者，處拘役或 3 百元以下罰金。
以強暴犯前項之罪者，處1 年以下有期徒刑、拘役或5 百元以下
